【裁判字號】    92,訴,357
【裁判日期】    920226
【裁判案由】    毒品危害防制條例
【裁判全文】
臺灣臺中地方法院刑事判決                          九十二年度訴字第三五七號
    公  訴  人  臺灣臺中地方法院檢察署檢察官
    被      告  甲○○  男  三.
右列被告因違反毒品危害防制條例案件，經檢察官提起公訴（九十一年度毒偵字第三
八五一號），及移送併案審理（九十二年度偵字第一四二號），本院判決如左：
    主  文
甲○○連續施用第一級毒品，處有期徒刑拾月。
扣案之注射針筒貳支，均沒收。
    事  實
一、甲○○曾因施用毒品案件，經本院於以八十八年度毒聲字第七四一四號裁定送勒
    戒處所觀察、勒戒後，認有繼續施用毒品之傾向，經本院於民國八十九年一月十
    三日，以八十九年度毒聲字第一九三號裁定令入戒治處所施以強制戒治一年；嗣
    經本院於八十九年六月十四日，以八十九年度毒聲字第三四九九號裁定停止戒治
    ，所餘戒治期間付保護管束，又經本院於八十九年十二月二十六日，以八十九年
    度毒聲字第七四二九號裁定撤銷停止戒治，令入戒治處所施以強制戒治。已於九
    十年九月二十六日戒治期滿，經臺灣臺中地方法院檢察署檢察官於九十年十二月
    七日，以九十年度戒毒偵字第五八七號為不起訴處分確定。猶不知悔改，基於連
    續施用第一級毒品海洛因之概括犯意，自九十一年十一月初起，至同年十二月三
    日早上十時許（起訴書誤載為九月間）止，連續在臺中縣豐原市○○街六九號七
    樓之一其叔公住處，以將第一級毒品海洛因與水混合，置入注射針筒內，再予以
    施打入身體內之方式，施用第一級毒品海洛因多次。嗣先後於九十一年十一月二
    十日晚上七時許、同年十二月三日早上十一時四十分許，在臺中縣豐原市○○街
    六九號七樓之一，為警查獲，並扣得其所有供施用第一級毒品海洛因所用之注射
    針筒二支。
二、案經臺中縣警察局先後移送臺灣臺中地方法院檢察署檢察官偵查起訴暨移送併案
    審理。
    理  由
一、(1)、訊據被告甲○○對於：曾於右揭時地，連續以上開方式，施用第一級毒品海
    洛因多次。嗣先後為警查獲，並扣得上開證物之事實，坦承不諱，並有搜索扣押
    筆錄二紙在卷可參，且其先後為警查獲時，經警採取尿液送驗結果，均呈嗎啡陽
    性反應，亦有九十一年十二月五日、十二月十八日之臺中縣衛生局檢驗尿水報告
    書各一紙附卷可稽，復有注射針筒二支扣案可資佐證，是被告之自白應與事實相
    符。(2)、又被告曾因施用毒品案件，經本院於以八十八年度毒聲字第七四一四號
    裁定送勒戒處所觀察、勒戒後，認有繼續施用毒品之傾向，經本院於八十九年一
    月十三日，以八十九年度毒聲字第一九三號裁定令入戒治處所施以強制戒治一年
    ；嗣經本院於八十九年六月十四日，以八十九年度毒聲字第三四九九號裁定停止
    戒治，所餘戒治期間付保護管束，又經本院於八十九年十二月二十六日，以八十
    九年度毒聲字第七四二九號裁定撤銷停止戒治，令入戒治處所施以強制戒治。已
    於九十年九月二十六日戒治期滿，經臺灣臺中地方法院檢察署檢察官於九十年十
    二月七日，以九十年度戒毒偵字第五八七號為不起訴處分確定等情，有臺灣臺中
    地方法院檢察署刑案資料查註紀錄表、臺灣高等法院被告全國前案紀錄表各一紙
    ，不起訴處分書一份、刑事裁定三份在卷可參。綜上，本件事證明確，被告於強
    制戒治期滿後，五年內再犯施用毒品之犯行堪予認定。
二、(1)、核被告所為，係犯毒品危害防制條例第十條第一項施用第一級毒品罪。被告
    持有第一級毒品海洛因之低度行為，已為其施用第一級毒品海洛因之高度行為所
    吸收，不另論罪。又被告先後多次施用第一級毒品海洛因之行為，時間緊接，且
    觸犯構成要件相同之罪，顯係基於概括犯意為之，為連續犯，應依刑法第五十六
    條規定，論以一罪，並加重其刑。(2)、爰審酌：被告正值青壯，竟不思向上，迭
    次施用毒品，其犯罪手段尚屬平和，所為除殘害自己外，固未實際侵害他人之權
    益，然仍屬有害國本，暨犯罪後坦承犯行，態度良好等一切情狀，量處如主文所
    示之刑。(3)、末查：扣案之注射針筒二支，均為被告所有，且供其施用第一級毒
    品海洛因所用等情，業據被告供承在卷，應依刑法第三十八條第一項第二款規定
    ，予以宣告沒收。
三、(1)、另公訴意旨認：被告除前揭經本院論罪科刑部分之犯行外，尚有基於施用第
    一級毒品海洛因之概括犯意，自九十一年三月起，至同年十月底止，在右揭地點
    ，連續以右揭方式，多次施用第一級毒品海洛因之犯行云云。(2)、惟查：、公
    訴人認被告有上開部分犯行，無非係以：被告於警詢及偵查時之自白，被告於九
    十一年十二月三日早上十一時四十分許，為警查獲時，經採取其尿液送驗結果，
    呈嗎啡陽性反應，有九十二年十二月十八日之臺中縣衛生局檢驗尿水報告書一紙
    ，及扣案之注射針筒二支等情為據。、訊據被告堅詞否認有公訴人所指上開部
    分犯行，辯稱：其係自九十一年十一月初起，至同年十二月三日早上十時許止，
    在右揭時點，以右揭方式，施用第一級毒品海洛因多次等語。、按被告之自白
    ，不得作為有罪判決之唯一證據，仍應調查其他必要之證據，以察其是否與事實
    相符，刑事訴訟法第一百五十六條第二項定有明文。上開九十一年十二月十八日
    之臺中縣衛生局檢驗尿水報告書一紙，僅得證明被告於九十一年十二月三日早上
    十一時四十分許為警查獲時，往前回溯九十六小時內，曾有施用第一級毒品海洛
    因之事實，尚不足以證明被告確有自九十一年三月起，至九十一年十月底止，多
    次施用第一級毒品海洛因之事實。又施用毒品者所使用之注射針筒，受限於衛生
    、材質及個人習慣等諸多因素，一般均非長期間多次使用同一注射針筒。故於九
    十一年十二月三日早上十一時四十分許，為警查扣之被告所有注射針筒二支，應
    無法作為被告於警詢及偵查時所為自白之補強證據，而僅得作為上開被告於本院
    所為自白之補強證據。、復徵以：被告於九十一年十一月二十日晚上七時許，
    在右揭地點，為警查獲時，經警採取其尿液送驗結果，呈嗎啡陽性反應，有九十
    一年十二月五日之臺中縣衛生局檢驗尿水報告書一紙附卷可稽等情後，本院認應
    以被告於本院所為之自白與事實相符；至被告於警詢及偵查之自白，則應非與事
    實相符，自不得以此與事實不相符之自白，即率認被告確有公訴人所指上開部分
    犯行。、此外，本院復查無其他積極之證據，足資證明被告確有公訴人所指上
    開部分犯行。茲公訴人認被告所涉犯上開部分犯行，與其前揭經本院論罪科刑部
    分之犯行，係具有連續犯之裁判上一罪關係，本院爰就被告上開部分犯行，不另
    為無罪之諭知。
四、又檢察官移送併案審理之「被告基於施用第一級毒品海洛因之概括犯意，自九十
    一年十一月二十日晚上七時許往前回溯九十六小時起，至九十一年十一月二十日
    晚上七時許止，在右揭地點，連續以右揭方式，施用第一級毒品多次」犯行部分
    ，因屬本件公訴事實之一部分，本院自應併予審理，附予敘明。
據上論斷，應依刑事訴訟法第二百九十九條第一項前段，毒品危害防制條例第十條第
一項、第二十三條第二項，刑法第十一條前段、第五十六條、第三十八條第一項第二
款，判決如主文。
中      華      民      國      九十二      年      二    月    二十六  日
                                    臺灣臺中地法院刑事第六庭
                                        法  官  唐  敏  寶
右正本證明與原本無異。
如不服本判決，應於送達後十日內向本院提出上訴狀（須附繕本），上訴於臺灣高等
法院臺中分院。
                                        書記官
中      華      民      國      九十二      年      二    月    二十六  日
錄論罪科刑法條
毒品危害防制條例第十條第一項
施用第一級毒品者，處六月以上五年以下有期徒刑。


司法院資訊處製作；財團法人民間司法改革基金會備份。
